Minutes et répertoires du notaire Jean MASSON, décembre 1712 - 28 mai 1750 (étude VII)
Archives nationales
Minutes et répertoires du notaire Jean MASSON (étude VII)
décembre 1712 - 28 mai 1750
MC/ET/VII/201 - MC/ET/VII/274, MC/RE/VII/7 - MC/RE/VII/8/A
Etude VII; Masson, Jean
Archives nationales de France
Minutes et répertoires: la loi 2008-696 du 15 juillet 2008 relative aux archives a fixé à 75 ans à compter de la date de l'acte, ou à 25 ans à compter de la date du décès de l'intéressé si ce délai est plus bref, le délai de communication des minutes et répertoires des notaires; ce délai est porté à 100 ans à compter de la date de l'acte si le document se rapporte à un mineur (code du Patrimoine, articles L213-2, 4e d et 5e).
Autres documents de l'étude (dossiers de clients, comptabilité...): s'agissant d'archives privées, ces documents sont communicables selon les modalités fixées par le déposant ou le donateur.
Certains documents ne sont pas accessibles en raison de leur mauvais état de conservation.
Versement
Accès aux instruments de recherche de tous les notaires de l’étude VII
Archives de l'étude VII
- Minutes de Jean MASSON, 15 novembre 1712 - 30 juin 1750; MC/ET/VII/201 - MC/ET/VII/274
  - Minutes. 1712, 15 novembre - 1712, décembre, 15 novembre 1712 - décembre 1712; MC/ET/VII/201
    Informations complémentaires:
    1712, 15 à 26 novembre: actes passés par-devant Nicolas-Jean Charpentier, substituant de Jean-Baptiste Henry.
    1712, décembre: actes passés par-devant Jean Masson.
    Informations concernant le classement:
    Le niveau inférieur de description, quand il existe, correspond aux minutes d'actes. Toutes les minutes ne sont pas forcément décrites une à une. Les descriptions de ces minutes sont plus ou moins détaillées.
    - Lombardet (François), maître peintre, rue des Anges § Ratification, 14 décembre 1712; MC/ET/VII/201
      Origine de l'information:
      Artisans XVIIIe siècle, par M. Rambaud et C. Grodecki, 1956-1977 ( fichier papier entièrement dématérialisé; voir contexte dans le Plan d’orientation général - Notaires de Paris, guides thématiques du Minutier).
      Date de révision: 2011-2012
      Date de création de la notice: 2010
      Lombardet, François
    - Tourot (Jean Baptiste) Graveur rue Saint Louis § Mariage, 18 décembre 1712; MC/ET/VII/201
      contrat de mariage; Tourot, Jean Baptiste
    - Pradel (Claude) maître serrurier du Roi en son Hôtel de la Monnaie y demeurant § bail par .., 27 décembre 1712; MC/ET/VII/201
      bail; Pradel, Claude
  - Minutes. 1713, janvier - 1713, juin, janvier 1713 - juin 1713; MC/ET/VII/202
    - Gaudron (Pierre) maître horloger; place Dauphine § Délaissement, 30 janvier 1712; MC/ET/VII/202
      Gaudron, Pierre
    - Bochet (Martin) maître menuisier rue Béthisy § Vente d'héritages, 15 janvier 1713; MC/ET/VII/202
      acte de vente; Bochet, Martin
    - Transport par Louis de Chastillon à Gaspard de Fontaines des 5 sols d'intérêt mentionnés dans l'acte ci-dessus, moyennant 6.050 livres. (voir à la date du 6 décembre 1711), 22 janvier 1713; MC/ET/VII/202
      Documents du Minutier central concernant l'histoire de l'art (1700-1750), par Mireille Rambaud, tome II [études I à X, soit 2357 actes], Paris, Archives nationales, 1971, p. 232 (instrument de recherche imprimé dématérialisé, certaines notices sont plus détaillées dans la version intégrale accessible en ligne par la rubrique 'Autres instruments de recherche', voir contexte dans le Plan d’orientation général - Notaires de Paris, guides thématiques du Minutier).
      Date de révision: 2011
      Date de création de la notice: 2009
      Documents du Minutier central concernant l'histoire de l'art (1700-1750), par M. Rambaud, tome II, Paris, Archives nationales, 1971, CVI-1298 p.
    - Virion (Chrétien) maître évantailliste Sous les Piliers des Halles § Testament de .., 23 janvier 1713; MC/ET/VII/202
      testament; Virion, Chrétien
    - Gaudron (Antoine) maître joaillier place Dauphine § Délaissement, 30 janvier 1713; MC/ET/VII/202
      Gaudron, Antoine
    - Creuzé (Michel), marchand orfèvre, quai des Morfondus § Délaissement, 30 janvier 1713; MC/ET/VII/202
      cession; Creuzé, Michel
    - Masson (Noël) architecte juré expert rue Cloche perce § bail par .., 8 février 1713; MC/ET/VII/202
      bail; Masson, Noël
    - Contrat d'apprentissage pour six ans, entre Laurent Pothenot, professeur de mathématiques au collège royal de France, demeurant rue des Sept-Voies, et Charles-François Bachelier, maître graveur, demeurant cour neuve du Palais, au profit de Gabriel Pothenot, âgé de dix-sept ans, fils du comparant, moyennant 350 livres, moitié payée comptant, moitié payable dans trois ans. L'apprenti sera nourri et logé., 10 mars 1713; MC/ET/VII/202
      Fait en présence de Jean Le Roux, demeurant place Dauphine, Claude Feret, demeurant au Marché-Neuf, maîtres graveurs, jurés de la communauté.
      Documents du Minutier central concernant l'histoire de l'art (1700-1750), par Mireille Rambaud, tome II [études I à X, soit 2357 actes], Paris, Archives nationales, 1971, p. 565 (instrument de recherche imprimé dématérialisé, certaines notices sont plus détaillées dans la version intégrale accessible en ligne par la rubrique 'Autres instruments de recherche', voir contexte dans le Plan d’orientation général - Notaires de Paris, guides thématiques du Minutier).
    - Colas (Charles) maçon à Houilles § Deguerpissement, 19 mars 1713; MC/ET/VII/202
      Colas, Charles
    - Masson (Noël) architecte juré du Roi (aucun inventaire après son décès) § Notoriété, 28 mars 1713; MC/ET/VII/202
      inventaire; Masson, Noël
    - Contrat d'apprentissage pour six ans, entre Françoise Corbie, épouse de Jean Richard, ci-devant essayeur de la Monnaie de Metz et marchand joaillier, demeurant rue Saint-Jacques, paroisse Saint-Séverin, et Germain Ducroc, maître graveur, demeurant place Dauphine, au profit de Jacques-Guillaume Richard, âgé de quatorze ans, fils des comparants, moyennant 400 livres, moitié payée comptant, moitié payable dans trois ans. L'apprenti sera logé, nourri et blanchi., 30 avril 1713; MC/ET/VII/202
      Fait en présence de Jean Le Roux et Claude Feret, maîtres graveurs jurés.
    - Delarche (Claude Bernard) maître ciseleur rue Galandre § Mariage de .., 30 avril 1713; MC/ET/VII/202
      contrat de mariage; Delarche, Claude Bernard
    - Bertin (Nicolas), marchand orfèvre, pont aux Changeurs § Convention, 2 mai 1713; MC/ET/VII/202
      convention; Bertin, Nicolas
    - Contrat d'apprentissage pour six ans, entre Charles Pichery, gagne-denier, demeurant rue Saint-Louis-de-la-Cité, et Noël Bezard, maître graveur, demeurant même rue, au profit de Charles Pichery, âgé de seize ans, fils du comparant, sans denier débourser de part ni d'autre. L'apprenti sera entièrement à la charge de son père qui lui fournira les outils nécessaires., 7 mai 1713; MC/ET/VII/202
    - Dumas (Pierre) entrepreneur des bâtiments rue des Maçons § Constitution, 10 mai 1713; MC/ET/VII/202
      constitution de rente; Dumas, Pierre
    - Loterie de 500.000 l. en faveur des pauvres de la Charité et aumône générale à Lyons § Déclaration, 15 mai 1713; MC/ET/VII/202
      Fichier dit 'général' XVIIe-XVIIIe siècles, par le personnel du Minutier, 1954-1999 ( fichier papier entièrement dématérialisé; voir contexte dans le Plan d’orientation général - Notaires de Paris, guides thématiques du Minutier).
      déclaration
    - Contrat d'apprentissage pour six ans, entre Louis Boury, compagnon menuisier, et Marie-Madeleine Parmentier, sa femme, demeurant cloître Saint-Jean-de-Latran, et Charles Fouquet, maître graveur, demeurant rue Dauphine, au profit de Louis-Martin Boury, âgé de seize ans, fils des comparants, moyennant 200 livres, moitié payée comptant, moitié payable dans trois ans. L'apprenti sera logé, nourri et blanchi., 22 mai 1713; MC/ET/VII/202
    - Dépôt par Étienne Masson, juré expert du roi, entrepreneur, demeurant rue Cloche-Perce, d'un mémoire en cinq feuilles des travaux de maçonnerie faits pour la duchesse de Sully dans son hôtel (dit hôtel de Coislin), rue de Richelieu, au mois de février 1712, dont le montant de 2.313 livres a été arrêté par elle à la somme de 1.982 livres, le 1er mars 1713., 27 mai 1713; MC/ET/VII/202
      Documents du Minutier central concernant l'histoire de l'art (1700-1750), par Mireille Rambaud, tome II [études I à X, soit 2357 actes], Paris, Archives nationales, 1971, p. 664 (instrument de recherche imprimé dématérialisé, certaines notices sont plus détaillées dans la version intégrale accessible en ligne par la rubrique 'Autres instruments de recherche', voir contexte dans le Plan d’orientation général - Notaires de Paris, guides thématiques du Minutier).
    - Constantin (Pierre) maître menuisier rue Neuve de Fourcy § Dépôt de mémoire (travaux faits pour la duchesse de Sully), 27 mai 1713; MC/ET/VII/202
      Constantin, Pierre
    - Remy (Jacques), maître menuisier, rue Bourg-Tibourg § Constitution, 12 juin 1713; MC/ET/VII/202
      constitution de rente; Remy, Jacques
    - Favereau (Hugues) maître brodeur à Paris § Alloué, 19 juin 1713; MC/ET/VII/202
      Favereau, Hugues
  - Minutes. 1713, juillet - 1713, décembre, juillet 1713 - décembre 1713; MC/ET/VII/203
    - Devis des travaux de maçonnerie, charpenterie, serrurerie et menuiserie à faire pour de grosses réparations et transformations dans une maison à l'enseigne de l'Image Saint-Pierre, sise rue Sainte-Anne, appartenant au sieur de Mandolly, suivi du marché aux termes duquel Étienne Masson, Jean-Baptiste Lardin, maître charpentier, demeurant rue de Beaujolais, Noël-Nicolas Bouillot, maître serrurier, demeurant rue des Juifs, Jean-Pierre Constantin, maître menuisier, demeurant rue Neuve-de-Fourcy, s'engagent envers François de Mandolly, bourgeois de Paris, demeurant rue de l'Échelle, à exécuter les travaux., 8 juillet 1713; MC/ET/VII/203
      Documents du Minutier central concernant l'histoire de l'art (1700-1750), par Mireille Rambaud, tome II [études I à X, soit 2357 actes], Paris, Archives nationales, 1971, p. 132 (instrument de recherche imprimé dématérialisé, certaines notices sont plus détaillées dans la version intégrale accessible en ligne par la rubrique 'Autres instruments de recherche', voir contexte dans le Plan d’orientation général - Notaires de Paris, guides thématiques du Minutier).
    - Boutillier (Jacques), maître peintre doreur § Manege des Thuilleries Décharge, 25 juillet 1713; MC/ET/VII/203
      Boutillier, Jacques
    - Ridé (Pierre) maître maçon cul de Sac Sainte Marine § Contre lettre, 19 août 1713; MC/ET/VII/203
      Ridé, Pierre
    - Gibert (Michel) valet de chambre tapissier de la Marquise de legrie rue Neuve des Petits-Champs § Mariage, 27 août 1713; MC/ET/VII/203
      contrat de mariage; Gibert, Michel
    - Contrat d'apprentissage pour six ans, entre Anne Machard, veuve de Michel Le Maréchal, bourgeois de Paris, demeurant rue Saint-Honoré, et Jean-Baptiste Patté, maître graveur sur tous métaux, demeurant rue Saint-Denis, paroisse Saint-Eustache, au profit de Michel Le Maréchal, âgé de dix-huit ans, fils de ladite veuve, sans denier débourser de part ni d'autre. L'apprenti sera logé, nourri et blanchi., 29 septembre 1713; MC/ET/VII/203
      Fait en présence de Pierre Le Lorrain, Claude Féret et Alexis Rance, maîtres graveurs, syndic, et jurés en exercice.
      Documents du Minutier central concernant l'histoire de l'art (1700-1750), par Mireille Rambaud, tome II [études I à X, soit 2357 actes], Paris, Archives nationales, 1971, p. 566 (instrument de recherche imprimé dématérialisé, certaines notices sont plus détaillées dans la version intégrale accessible en ligne par la rubrique 'Autres instruments de recherche', voir contexte dans le Plan d’orientation général - Notaires de Paris, guides thématiques du Minutier).
    - Nepveu (Joachim), maître menuisier, rue de la Tisseranderie § Apprentissage, 29 septembre 1713; MC/ET/VII/203
      contrat d'apprentissage; Nepveu, Joachim
    - Rigault (Charles) ébéniste rue Thévenot § Compromis, 15 octobre 1713; MC/ET/VII/203
      Rigault, Charles
    - Contrat d'apprentissage, comme alloué, pour quatre ans et demi, au profit de Pierre-Antoine Taconnet, âgé de quinze ans, passé entre son père, Germain Taconnet, compagnon sculpteur, demeurant à la porte Saint-Marcel, et Aignan Hanard, maître sculpteur, demeurant rue des Rosiers, sans denier débourser de part ni d'autre. L'apprenti sera logé et nourri., 24 octobre 1713; MC/ET/VII/203
      Documents du Minutier central concernant l'histoire de l'art (1700-1750), par Mireille Rambaud, tome II [études I à X, soit 2357 actes], Paris, Archives nationales, 1971, p. 556 (instrument de recherche imprimé dématérialisé, certaines notices sont plus détaillées dans la version intégrale accessible en ligne par la rubrique 'Autres instruments de recherche', voir contexte dans le Plan d’orientation général - Notaires de Paris, guides thématiques du Minutier).
    - Contrat d'apprentissage pour six ans, entre René Carraque, marchand, bourgeois de Paris, demeurant rue des Boucheries, et Antoine Le Masson (ou Masson), maître graveur sur tous métaux, demeurant rue Saint-Louis, au Palais, au profit de René-Simon Carraque, âgé de dix-huit ans, fils du comparant, moyennant 400 livres, moitié payée comptant, moitié payable dans trois ans. L'apprenti sera logé, nourri et blanchi., 5 novembre 1713; MC/ET/VII/203
      Fait en présence de Pierre Le Lorrain, Claude Feret et Alexis Rance, maîtres graveurs et experts jurés en exercice.
    - Contrat d'apprentissage pour six ans, entre Louis Josselin, bourgeois de Paris, demeurant rue des Arcis, et Arnaud Soubiran, maître graveur sur tous métaux, demeurant cour neuve du Palais, au profit d'Antoine Josselin, âgé de seize ans, fils du comparant, moyennant 60 livres, moitié payée comptant, moitié payable dans trois ans. L'apprenti sera entièrement à la charge de son père., 5 novembre 1713; MC/ET/VII/203
      Fait en présence de Pierre Le Lorrain, Claude Feret et Alexis Rance, maîtres graveurs, syndic, et experts jurés en exercice.
    - Contrat d'apprentissage pour six ans, entre François Molé, veuve de Simon de La Ferrière, bourgeois de Paris, demeurant cloître Saint-Thomas-du-Louvre, et Sébastien Doutreau, maître graveur sur tous métaux et ancien de la communauté, demeurant rue de la Verrerie, au profit de Louis de La Ferrière, âgé de treize à quatorze ans, moyennant 500 livres, dont 200 livres payées comptant, le restant payable en trois versements, le 30 novembre de chaque année à compter de 1714. L'apprenti sera logé, nourri et blanchi., 30 novembre 1713; MC/ET/VII/203
    - Masson (Noël) architecte juré expert rue Clocheperces § Vente de terres, 1er décembre 1713; MC/ET/VII/203
      acte de vente; Masson, Noël
    - Contrat d'apprentissage pour six ans, entre Mathurin Vivenet, bourgeois de Paris, demeurant rue Mazarine, et Noël Bigan, maître graveur sur tous métaux, demeurant sur le pont au Change, au profit de Charles Vivenet, âgé de quatorze à quinze ans, fils du comparant, moyennant 250 livres, moitié payée comptant, moitié payable dans trois ans. L'apprenti sera logé, nourri et blanchi., 10 décembre 1713; MC/ET/VII/203
      Fait en présence de Claude Féret et Alexis Rance, maîtres graveurs, jurés en exercice.
      Documents du Minutier central concernant l'histoire de l'art (1700-1750), par Mireille Rambaud, tome II [études I à X, soit 2357 actes], Paris, Archives nationales, 1971, p. 567 (instrument de recherche imprimé dématérialisé, certaines notices sont plus détaillées dans la version intégrale accessible en ligne par la rubrique 'Autres instruments de recherche', voir contexte dans le Plan d’orientation général - Notaires de Paris, guides thématiques du Minutier).
    - Contrat d'apprentissage pour six ans, entre Mathieu de Varenne, sieur de Chevigny, intéressé dans les affaires du roi, demeurant à Troyes, et Pierre Le Lorrain, maître graveur sur tous métaux, demeurant cour neuve du Palais, au profit de Jacques de Meuve, âgé de treize ans, neveu du comparant, et fils de défunt Antoine de Meuve, moyennant 440 livres, dont 240 livres payées comptant, le restant payable dans trois ans. L'apprenti sera logé, nourri et blanchi., 11 décembre 1713; MC/ET/VII/203
      À la suite: 1713, 11 décembre. Ratification par Claude Feret et Alexis Rance, maîtres graveurs, jurés en charge.
    - Contrat d'apprentissage pour six ans, entre Denis-François Courteau, marchand, bourgeois de Paris, demeurant rue Saint-Honoré, paroisse Saint-Eustache, et Jacques-François Benard, maître graveur sur tous métaux, demeurant rue de la Calandre, au profit de Nicolas-Théodore Courteau, âgé de seize ans, fils du comparant, moyennant 400 livres, moitié payée comptant, moitié payable dans trois ans. L'apprenti sera logé, nourri et blanchi. - Fait en présence de Pierre Le Lorrain, Claude Feret et d'Alexis Rance, maîtres graveurs, syndic, et experts jurés en exercice., 28 décembre 1713; MC/ET/VII/203
  - Minutes. 1714, janvier - 1714, mars, janvier 1714 - mars 1714; MC/ET/VII/204
    - Dutard (Pierre) maître évantailliste rue du Grand Heuleu § Inventaire après décès de la femme de .., 11 janvier 1714; MC/ET/VII/204
      inventaire; Dutard, Pierre
    - Le Tellier (Jean) tailleur de pierres rue des Grands Augustins § mariage de la veuve de .., 14 janvier 1714; MC/ET/VII/204
      contrat de mariage; Le Tellier, Jean
    - Bail pour neuf ans, par Claude-Arnoul Poncher à Charles-Nicolas Alexandre, sculpteur des bâtiments du roi, et sa femme, demeurant rue de Bourbon, à la Villeneuve, d'une maison sise susdite rue de Bourbon, dont ils sont déjà locataires depuis longtemps, moyennant 93 livres de loyer annuel., 15 janvier 1714; MC/ET/VII/204
      Documents du Minutier central concernant l'histoire de l'art (1700-1750), par Mireille Rambaud, tome II [études I à X, soit 2357 actes], Paris, Archives nationales, 1971, p. 405 (instrument de recherche imprimé dématérialisé, certaines notices sont plus détaillées dans la version intégrale accessible en ligne par la rubrique 'Autres instruments de recherche', voir contexte dans le Plan d’orientation général - Notaires de Paris, guides thématiques du Minutier).
    - Accard (Julien) menuisier tenant le moulin de Saint-Louis § Mariage de .., 17 janvier 1714; MC/ET/VII/204
      contrat de mariage; Accard, Julien
    - Accard (Mathurin) menuisier à Paris § Mariage du fils de .., 17 janvier 1714; MC/ET/VII/204
      contrat de mariage; Accard, Mathurin
    - Bail pour six ans par Marie de Collesy, veuve de Jean Debon, avocat au conseil, demeurant rue de Jouy, à Philibert Convers, architecte entrepreneur des bâtiments du roi, demeurant à Versailles, du premier étage d'une maison à porte cochère sise rue de Jouy, où demeure ladite dame, moyennant 350 livres de loyer annuel., 19 janvier 1714; MC/ET/VII/204
      Documents du Minutier central concernant l'histoire de l'art (1700-1750), par Mireille Rambaud, tome II [études I à X, soit 2357 actes], Paris, Archives nationales, 1971, p. 40 (instrument de recherche imprimé dématérialisé, certaines notices sont plus détaillées dans la version intégrale accessible en ligne par la rubrique 'Autres instruments de recherche', voir contexte dans le Plan d’orientation général - Notaires de Paris, guides thématiques du Minutier).
    - Bobé (François) maître menuisier rue des Deux Boules § Constitution, 9 février 1714; MC/ET/VII/204
      constitution de rente; Bobé, François
    - Antheaume (Etienne) maître tourneur rue Montorgueil § Constitution, 16 février 1714; MC/ET/VII/204
      constitution de rente; Antheaume, Etienne
    - Contrat d'apprentissage pour six ans. entre Silvain Mornet, maître cordonnier, demeurant rue Saint-Louis au Palais, et René Devaux, maître graveur sur tous métaux, demeurant rue de Harlay, au profit de Pierre-Silvain Mornet, âgé de douze ans, fils du comparant, moyennant 150 livres, moitié payée comptant, moitié payable dans trois ans. L'apprenti sera logé et nourri pendant les trois dernières années; son père lui fournira son pain pendant les trois premières années et tout ce qui lui sera nécessaire pour le métier., 20 février 1714; MC/ET/VII/204
      Fait en présence de Pierre Le Lorrain, Claude Feret et Alexis Rance, maîtres graveurs, syndic, et jurés en exercice.
    - Daigremont (Marguerin) maître fondeur à Paris § remboursement, 27 février 1714; MC/ET/VII/204
      Daigremont, Marguerin
    - Le Normand (Jean René) maître potier d'étain rue Tirechappe § Transport, 8 mars 1714; MC/ET/VII/204
      Le Normand, Jean René
    - Contrat d'apprentissage comme alloué, pour trois ans, au profit de Charles Bourlier, âgé de quatorze ans, fils de défunts Louis Bourlier et Françoise Dumont, passé entre sa grand-mère, Jeanne-Hermance Ménager, veuve de Denis Bourlier, maître tonnelier, demeurant rue des Tournelles, et Jacques Poissonnier, maître sculpteur, demeurant faubourg Saint-Antoine, moyennant 60 livres, dont 30 ont été payées par Marie-Madeleine Bontemps, veuve de Noël Masson, architecte bourgeois de Paris, demeurant rue Clocheperce, et dont le restant sera payé par ladite veuve Masson dans dix-huit mois. L'apprenti sera logé, nourri et blanchi., 19 mars 1714; MC/ET/VII/204
    - Pradel (Claude) Serrurier ordinaire du Roi Hôtel de la Monnaie § Remboursement, 26 mars 1714; MC/ET/VII/204
      Pradel, Claude
    - Daigremont (Marguerin) maître fondeur rue de l'Echelle § Constitution, 13 avril 1714; MC/ET/VII/204
      constitution de rente; Daigremont, Marguerin
    - Carrieres (François) marchand tapissier rue de Poitou § Transport, 25 avril 1714; MC/ET/VII/204
      Carrieres, François
    - Perrinelle (Charles) maître brodeur rue Saint-Victor § Inventaire après décès de .., 30 avril 1714; MC/ET/VII/204
      inventaire; Perrinelle, Charles
  - Minutes. 1714, avril - 1714, juin, avril 1714 - juin 1714; MC/ET/VII/205
    - Contrat d'apprentissage pour six ans entre Françoise Duché, veuve de François Vallée, tanneur, demeurant faubourg Saint-Marcel, et Louis-François Garrier, maître graveur sur tous métaux, demeurant rue de la Barillerie, au profit de Jude Vallée, âgé de dix-huit ans, fils de ladite veuve, moyennant 300 livres, moitié payée comptant, moitié payable dans trois ans. L'apprenti sera logé, nourri et blanchi., 12 avril 1714; MC/ET/VII/205
      Fait en présence de Pierre Le Lorrain, Claude Feret et Alexis Rance, maîtres graveurs, syndic et jurés en exercice.
      Documents du Minutier central concernant l'histoire de l'art (1700-1750), par Mireille Rambaud, tome II [études I à X, soit 2357 actes], Paris, Archives nationales, 1971, p. 568 (instrument de recherche imprimé dématérialisé, certaines notices sont plus détaillées dans la version intégrale accessible en ligne par la rubrique 'Autres instruments de recherche', voir contexte dans le Plan d’orientation général - Notaires de Paris, guides thématiques du Minutier).
    - Pradel (Claude) maître serrurier du Roi Hôtel de la Monnaie § Accommodement, 3 mai 1714; MC/ET/VII/205
    - Pradel (Claude) serrurier ordinaire du Roi Hôtel de la Monnaie § Constitution, 5 mai 1714; MC/ET/VII/205
      constitution de rente; Pradel, Claude
    - Doutreau (Sébastien) maître graveur à Paris § Procuration, 16 mai 1714; MC/ET/VII/205
      procuration; Doutreau, Sébastien
    - Besnard (Jacques François) maître graveur rue de la Calende § Engagement, 25 mai 1714; MC/ET/VII/205
      Besnard, Jacques François
    - Contrat d'apprentissage pour six ans, entre Jean Dieu, graveur, demeurant rue Saint-Louis au Palais, et son frère, Jean-Baptiste Dieu, maître graveur sur tous métaux, demeurant même rue, au profit de Jean-Pierre Dieu, âgé de seize ans, fils dudit Jean Dieu, sans denier débourser de part ni d'autre; l'apprenti sera entièrement à la charge de son père., 3 juin 1714; MC/ET/VII/205